【裁判字號】    97,簡上,452
【裁判日期】    970630
【裁判案由】    竊盜
【裁判全文】
臺灣高雄地方法院刑事判決             97年度簡上字第452號
上  訴  人
即  被  告  丙○○
                    樓
上列被告因竊盜案件，不服本院高雄簡易庭於97年4 月18日所為
97年度審簡字第1155號刑事簡易判決（聲請簡易判決處刑案號：
97年度偵字第6258號），提起上訴，本院管轄第二審之合議庭，
判決如下：
    主文
上訴駁回。
    事實及理由
一、本案經本院審理結果，認原審判決認事用法及量刑均無不當
    ，應予維持，並引用原審判決書（含聲請簡易判決處刑書）
    記載之事實、證據及理由（如附件）。
二、上訴人即被告之上訴意旨係以：被告目前家境不好，有2 年
    失業，請從輕量刑，予被告一自新機會云云，惟按，量刑輕
    重，係屬事實審法院得依職權自由裁量之事項，苟已斟酌刑
    法第57條各款所列情狀而未逾越法定刑度，不得遽指為違法
    （最高法院75年臺上字第7033號判例參照），又在同一犯罪
    事實與情節，如別無其他加重或減輕之原因，下級審量定之
    刑，亦無過重或失輕之不當情形，則上級審法院對下級審法
    院之職權行使，原則上應予尊重（最高法院85年度臺上字第
    2446號判決參照）。經查，原審判決所認定被告竊盜之犯罪
    事實，業據被告於警詢、偵訊中均坦承不諱（見警卷第6 至
    8 頁、偵卷第6 至7 頁），核與證人即被害人乙○○於97年
    2 月21日警詢中指訴之情節相符（見警卷第9 至10頁），復
    有高雄縣政府警察局鳳山分局搜索扣押筆錄、扣押物品目錄
    表暨扣押物品清單、乙○○指認被告丙○○口卡片、贓物認
    領保管單、蒐證照片等在卷可稽（見警卷第11至15、18、21
    、22頁），足認被告自白確與事實相符，本件事證明確，被
    告犯行堪以認定。原審審酌被告貪圖小利，竟竊取他人財物
    ，冀得不法利益，且前因竊盜案件，經本院以95年度簡字第
    5970號判決判處拘役30日確定，竟再為本件竊盜犯行，所為
    實有不該，惟其犯後尚知坦承犯行，所竊財物業據被害人領
    回，所生財產上危害稍有降低，並考量其犯罪之手段、目的
    、所受教育程度、家庭經濟狀況等其他一切情狀，量處拘役
    59日，並斟酌其犯罪情節、職業等一切情形，諭知以新臺幣
    1,000 元折算1 日為易科罰金之折算標準，認事用法均稱妥
    適，量刑亦無裁量逾越或濫用之情事，本件被告上訴意旨指
    摘原審量刑過重，請求撤銷改判較輕之刑，為無理由，應予
    駁回。
三、據上論斷，應依刑事訴訟法第455 條之1 第1 項、第3 項、
    第368條、第373 條，判決如主文。
本案經檢察官甲○○到庭執行職務。
中    華    民    國    97    年    6     月    30    日
                    交通法庭  審判長法  官  簡志瑩
                                    法  官  呂明燕
                                    法  官  曾子珍
以上正本證明與原本無異。
不得上訴。
中    華    民    國    97    年    6     月    30    日
                                    書記官  王翌翔
附錄本案論罪科刑法條
刑法第320條第1 項
意圖為自己或第三人不法之所有，而竊取他人之動產者，為竊盜
罪，處 5年以下有期徒刑、拘役或 5 百元以下罰金。
附件：原審判決書及檢察官聲請簡易判決處刑書


司法院資訊處製作；財團法人民間司法改革基金會備份。
